vi: Tính năng của pin EV: Theo dõi tình trạng pin; Sạc nhanh; Dung lượng lớn; Tuổi thọ kéo dài; Khả năng tương thích phanh tái tạo; Hệ thống quản lý ắc quy thông minh; Kiểm soát nhiệt; Khác
pl: Charakterystyka akumulatora EV: Monitorowanie stanu akumulatora; Szybkie ładowanie; Duża pojemność; Długa żywotność; Zgodność hamowania regeneracyjnego; Inteligentny system zarządzania akumulatorami; Zarządzanie temperaturą; Inne
cs: Vlastnosti EV baterie: Monitorování stavu baterie; Rychlé nabíjení; Vysoká kapacita; Dlouhá životnost cyklu; Kompatibilita s rekuperačním brzděním; Inteligentní systém správy baterií; Tepelné řízení; Jiné
it: Funzionalità della batteria dei veicoli elettrici: Monitoraggio dello stato della batteria; A ricarica rapida; Elevata capacità; Ciclo di vita lungo; Compatibilità con la frenata rigenerativa; Sistema intelligente di gestione della batteria; Gestione termica; Altro
pt-BR: Características da bateria EV: Monitoramento da integridade da bateria; Carga rápida; Alta capacidade; Ciclo de vida longo; Compatibilidade com frenagem regenerativa; Sistema inteligente de gerenciamento de bateria; Gerenciamento térmico; Outro
tr: EV batarya özellikleri: Pil sağlığı izleme; Hızlı şarj; Yüksek kapasite; Uzun çalışma ömrü; Rejeneratif frenleme uyumluluğu; Akıllı pil yönetim sistemi; Termal yönetim; Diğer
el: Χαρακτηριστικά μπαταρίας EV: Παρακολούθηση της υγείας της μπαταρίας; Γρήγορης φόρτισης; Υψηλή χωρητικότητα; Μεγάλος κύκλος ζωής; Συμβατότητα με αναγεννητική πέδηση; Έξυπνο σύστημα διαχείρισης μπαταρίας; Θερμική διαχείριση; Άλλο
ru: Характеристики аккумуляторов электротранспорта: Мониторинг состояния аккумулятора; Быстрая зарядка; Высокая емкость; Длительный срок службы; Совместимость с рекуперативным торможением; Интеллектуальная система управления аккумулятором; Управление температурой; Другой
ja: EVバッテリー機能: バッテリー正常性モニター; 急速充電; 大容量; 長いサイクル寿命; 回生ブレーキ対応; スマートバッテリー管理システム; 熱管理; その他
ro-RO: Caracteristici baterie EV: Monitorizarea stării bateriei; Încărcare rapidă; Capacitate mare; Ciclu de viață lung; Compatibilitate cu frânarea regenerativă; Sistem inteligent de gestionare a bateriei; Controlul temperaturii; Altele
pt-PT: Características da bateria EV: Monitorização da saúde da bateria; Carga rápida; Alta capacidade; Ciclo de vida longo; Compatibilidade com a travagem regenerativa; Sistema inteligente de gestão de bateria; Gestão térmica; Outro
nb: EV-batterifunksjoner: Batterihelseovervåking; Hurtiglade; Høy kapasitet; Lang sykluslevetid; Regenerative bremsekompatibilitet; Smart batteriadministrasjonssystem; Termisk styring; Annet
zh-CN: 电动汽车电池特点: 电池健康监测; 快充; 大容量; 使用寿命长; 再生制动兼容; 智能电池管理系统; 热管理; 其他
de: Eigenschaften der EV-Batterie: Überwachung des Batteriezustands; Schnelles Laden; Hohe Kapazität; Lange Zykluslebensdauer; Kompatibilität mit regenerativem Bremsen; Intelligentes Batteriemanagementsystem; Wärmemanagement; Sonstiges
lt-LT: Elektrinės transporto priemonės akumuliatoriaus ypatybės: Akumuliatoriaus būklės stebėjimas; Spartus įkrovimas; Didelė talpa; Ilgas tarnavimo ciklas; Suderinamumas su regeneraciniais stabdžiais; Išmani akumuliatorių valdymo sistema; Terminis valdymas; Kita
fi: EV-akun ominaisuudet: Akun kunnon seuranta; Nopea lataus; Suuri kapasiteetti; Pitkä käyttöikä; Yhteensopivuus regeneratiivisen jarrutuksen kanssa; Älykäs akunhallintajärjestelmä; Lämmönhallinta; Muu
fr: Caractéristiques de la batterie de VE: Surveillance de l’état de la batterie; Charge rapide; Grande capacité; Longue durée de vie; Compatibilité au freinage régénératif; Système intelligent de gestion de la batterie; Gestion thermique; Autre
sk-SK: Vlastnosti batérie elektromobilov: Monitorovanie stavu batérie; Rýchle nabíjanie; Vysoká kapacita; Dlhá životnosť cyklu; Kompatibilita s regeneračným brzdením; Inteligentný systém správy batérie; Tepelný manažment; Iné
en: EV battery features: Battery health monitoring; Fast charge; High capacity; Long cycle life; Regenerative braking compatibility; Smart battery management system; Thermal management; Other
zh-TW: 電動車電池特點: 電池健康監測; 快充; 大容量; 生命週期長; 再生制軔相容性; 智慧電池管理系統; 熱管理; 其他
es: Características de la batería del vehículo eléctrico: Monitoreo de la salud del disco; Carga rápida; Alta capacidad; Vida útil prolongada; Compatibilidad con sistema de freno regenerativo; Sistema inteligente de gestión de batería; Gestión térmica; Otros
hu: Elektromos jármű akkumulátorának jellemzői: Akkumulátortöltöttség-figyelés; Gyors töltés; Nagy kapacitás; Hosszú élettartam; Regeneratív fékezéssel való kompatibilitás; Intelligens akkumulátorkezelési rendszer; Hőmenedzsment; Egyéb
sv: Detaljer för elfordonsbatteri: Övervakning av batteriets hälsa; Snabbladdning; Hög kapacitet; Lång cykellivslängd; Regenerativ bromskompatibilitet; Smart batterihanteringssystem; Termisk hantering; Övrigt
nl: Kenmerken batterij voor elektrisch voertuig: Bewaking van de gezondheid van de batterij; Snel opladen; Hoog vermogen; Lange levensduur; Compatibel met regeneratief remmen; Slim batterijbeheersysteem; Warmtebeheer; Andere
th: คุณลักษณะแบตเตอรี่ EV: การตรวจสอบสถานะแบตเตอรี่; ชาร์จเร็ว; ความจุสูง; วงจรชีวิตสูงยาวนาน; ความเข้ากันได้ของระบบเบรกสร้างพลังงานคืน; ระบบการจัดการแบตเตอรี่อัจฉริยะ; การจัดการความร้อน; อื่นๆ
ko: EV 배터리 기능: 배터리 상태 모니터링; 고속 충전; 대용량; 긴 사이클 수명; 회생제동 호환성; 스마트 배터리 관리 시스템; 열 관리; 기타
da: EV-batterifunktioner: Overvågning af batteritilstand; Hurtig opladning; Høj kapacitet; Lang cykluslevetid; Regenerativ bremsekompatibilitet; Smart batteristyringssystem; Termisk styring; Andet
bg-BG: Характеристики на батерията за ЕПС: Наблюдение на състоянието на батерията; Бързо зареждане; Висок капацитет; Дълъг живот на цикъла; Съвместимост с регенеративното спиране; Интелигентна система за управление на батерията; Управление на топлината; Други
hr-HR: Značajke baterije za električna vozila: Praćenje zdravlja baterije; Brzo punjenje; Visoki kapacitet; Dugi vijek trajanja; Kompatibilnost regenerativnog kočenja; Pametni sustav upravljanja baterijom; Upravljanje toplinom; Ostalo
sl-SI: Lastnosti akumulatorja v električnem vozilu: Nadzor stanja baterije; Hitro polnjenje; Visoka zmogljivost; Življenjska doba visokega cikla; Združljivost z regenerativnim zaviranjem; Pametni sistem za upravljanje baterije; Toplotno upravljanje; Drugo